ACORDAO-COMPLETO-2426366

ACÓRDÃO DE RELAÇÃO

ACÓRDÃO DE RELAÇÃO 9333/2020 ATA 31/2020 - SEGUNDA CÂMARA

Acórdão 9333/2020-TCU-Segunda Câmara
	 Os ministros do Tribunal de Contas da União, reunidos em sessão de 2ª Câmara, ACORDAM, por unanimidade, com fundamento nos artigos 1º, inciso V; e 39, inciso II, da Lei nº 8.443/92, de 16 de julho de 1992, c/c os artigos 1º, inciso VIII; 143, inciso II;  e 259, inciso II, do Regimento Interno, em considerar legais para fins de registro os atos de concessões a seguir relacionados, de acordo com os pareceres emitidos nos autos, determinando-se o destaque do ato constante à peça 8, referente às pensões instituídas pelo ex-servidor Alcino Camilo, para cumprimento das medidas propostas pelo Ministério Público a seguir indicadas.
1. Processo TC-Processo 016.516/2020-6 (PENSÃO CIVIL) 
	1.1. Interessados: Alais Moreira Romano (XXX.985.087-XX) ; Andrey Martins Araruna (XXX.975.847-XX) ; Caio Ramos Romano (XXX.579.527-XX) ; Carmen Lucia Martins Araruna (XXX.506.737-XX) ; Fabiola Valle (XXX.487.497-XX) ; Florencia Riccio de Andrade (XXX.648.538-XX) ; Leonardo Moreira Romano (XXX.576.467-XX) ; Maria Helena Maciel de Almeida (XXX.733.430-XX) ; Maria Helena Riccio de Andrade (XXX.594.148-XX) ; Maria da Graca Almeida Pardelhas (XXX.641.250-XX) ; Maria do Socorro Azevedo (XXX.202.568-XX) ; Monique Valle (XXX.828.177-XX) ; Normenia dos Santos Valle (XXX.543.367-XX) 
	1.2. Órgão/Entidade: Ministério da Fazenda (extinta) 
	1.3. Relator: Ministro Aroldo Cedraz
	1.4. Representante do Ministério Público: Procuradora-Geral Cristina Machado da Costa e Silva
	1.5. Unidade Técnica: Secretaria de Fiscalização de Pessoal (SEFIP) .
	1.6. Representação legal: não há.
	1.7. Determinações/Recomendações/Orientações: 
	1.7.1. realizar diligência à Superintendência Regional de Administração do Ministério da Economia em São Paulo - SRA/SP - e ao Departamento de Centralização de Serviços de Inativos e Pensionistas do Ministério da Economia - Decip/ME - para que, em relação à pensionista Maria Maxima do Rosario Camilo (CPF n.º XXX.433.448-XX) : 
	1.7.1.1. seja enviada a cópia da documentação apresentada pela beneficiária para se habilitar à pensão deixada pelo ex-servidor Alcino Camilo; 
	1.7.1.2. seja informado pelo órgão de pessoal se o benefício em questão foi alvo dos benefícios fraudulentos concedidos na SRA/SP, averiguados por intermédio do processo de auditoria TCProcesso 010.738/2001-8, havendo sido arrolado o nome da pensionista na tomada de contas especial autuada no processo TC-Processo 023.087/2007-0 e na qual foi imputado débito e multa à interessada, esta última no valor de R$ 60.000,00 (Acórdão TCU n.º 2.149/2008 - Plenário) ; 
	1.7.1.3. informe se há conhecimento de ações judiciais em curso contra a interessada, especialmente na esfera penal e, em caso positivo, seja enviada a informação sobre a localização e a situação atual dos processos.

Segunda Câmara

Ministério da Fazenda (extinta)

Alais Moreira Romano (XXX.985.087-XX); Andrey Martins Araruna (XXX.975.847-XX); Caio Ramos Romano (XXX.579.527-XX); Carmen Lucia Martins Araruna (XXX.506.737-XX); Fabiola Valle (XXX.487.497-XX); Florencia Riccio de Andrade (XXX.648.538-XX); Leonardo Moreira Romano (XXX.576.467-XX); Maria Helena Maciel de Almeida (XXX.733.430-XX); Maria Helena Riccio de Andrade (XXX.594.148-XX); Maria da Graca Almeida Pardelhas (XXX.641.250-XX); Maria do Socorro Azevedo (XXX.202.568-XX); Monique Valle (XXX.828.177-XX); Normenia dos Santos Valle (XXX.543.367-XX)

AROLDO CEDRAZ

não há.

PENSÃO CIVIL (PCIV)

Secretaria de Fiscalização de Pessoal (SEFIP).